【裁判字號】    94,訴,825
【裁判日期】    950421
【裁判案由】    毒品危害防制條例
【裁判全文】
臺灣士林地方法院刑事判決               94年度訴字第825號
公  訴  人  臺灣士林地方法院檢察署檢察官
被      告  甲○○
選任辯護人  沙洪律師
上列被告因毒品危害防制條例案件，經檢察官提起公訴（94年度
偵字第2307號），本院判決如下：
    主  文
甲○○販賣第二級毒品，處有期徒刑肆年，扣案之安非他命包
（驗餘淨重共肆拾貳點肆伍公克）、拾包（驗餘淨重共佰肆拾
肆點伍貳公克）、壹包（驗餘淨重壹點陸捌公克）均沒收銷燬，
電子秤壹臺、分裝袋大袋玖拾伍個、中袋捌拾玖個、小袋壹佰伍
拾個均沒收；又連續轉讓第二級毒品，處有期徒刑柒月，扣案之
安非他命壹包（驗餘淨重壹點陸捌公克）沒收銷燬。應執行有期
徒刑肆年伍月，扣案之安非他命包（驗餘淨重共肆拾貳點肆伍
公克）、拾包（驗餘淨重共佰肆拾肆點伍貳公克）、壹包（驗
餘淨重壹點陸捌公克）均沒收銷燬，電子秤壹臺、分裝袋大袋玖
拾伍個、中袋捌拾玖個、小袋壹佰伍拾個均沒收。
    事  實
一、甲○○明知安非他命係毒品危害防制條例列管之第二級毒品
    ，不得販賣或轉讓，竟因聽聞販賣安非他命獲利豐厚，基於
    營利之意圖，於民國94年1 月28日上午6 時許，在臺北縣新
    莊市○○路○○道交叉路口，向姓名年籍不詳綽號「豐哥」
    之成年男子購入安非他命14包（3 包毛重共43.74 公克，淨
    重共42.46 公克，驗餘淨重共42.45 公克；10包毛重共
    358.47公克，淨重共344.57公克，驗餘淨重共344.52公克；
    1 包毛重2.10公克，淨重1.69公克，驗餘淨重1.68公克）、
    電子秤1 臺、分裝袋大袋95個、中袋89個、小袋150 個，約
    定價金為新台幣（以下同）24萬元，由甲○○伺機將安非他
    命分裝後，以每公克1,500 至2,000 元之價格出售，於賣出
    安非他命後再給付綽號「豐哥」之男子價金24萬元。適因與
    其同住於臺北縣八里鄉○○路○ 段27號3 樓之友人葉維心
    情不佳，甲○○復基於概括犯意，自94年1 月29日起，至同
    年2 月2 日止，在上開住處，連續將其購得之安非他命無償
    轉讓予葉維（經送觀察勒戒後，由檢察官為不起訴處分）
    施用，共4 、5 次（總數量淨重不足10公克）。嗣94年2 月
    3 日下午3 時許，為警持搜索票在甲○○上揭住處搜索時查
    獲，當場於其房間內之紙箱及洗衣機之洗衣槽內扣得甲○○
    持有之安非他命共13包（3 包毛重共43.74 公克，淨重共
    42.46 公克，驗餘淨重共42.45 公克；10包毛重共358.47公
    克，淨重共344.57公克，驗餘淨重共344.52公克）、電子秤
    1 臺、分裝袋大袋95個、中袋89個、小袋150 個，且自客廳
    沙發下起獲甲○○無償提供予葉維施用之安非他命1 包（
    毛重2.10公克，淨重1.69公克，驗餘淨重1.68公克）。
二、案經臺北市政府警察局中山分局報請台灣士林地方法院檢察
    署檢察官偵查起訴。
    理  由
一、訊據被告甲○○對上開事實供認不諱，核與證人葉維證述
    之情節相符（見93年度偵字第2307號卷第33至35、107 頁、
    本院95年3 月29日審理筆錄第3 至9 頁），葉維有施用安
    非他命之行為，經本院裁定送觀察勒戒後，認無繼續施用毒
    品之傾向，經檢察官為不起訴處分確定，亦有本院94年度毒
    聲字第329 號裁定、台灣士林地方法院檢察署94年度毒偵字
    第458 號不起訴處分書在卷可按。又扣案之白色晶體3 包（
    編號A1至A3，毛重共43.74 公克，淨重共42.46 公克，驗餘
    淨重共42.45 公克）、10包（編號B1至B10 ，毛重共358.47
    公克，淨重共344.57公克，驗餘淨重共344.52公克）經送檢
    驗結果，A1至A3外觀型態均相似，取編號A1鑑定，檢出二級
    毒品甲基安非他命成分；B1至B10 外觀型態均相似，取編號
    B4鑑定，檢出二級毒品甲基安非他命成分，有內政部警政署
    刑事警察局94年7 月13日刑鑑字第0940093100號鑑定書在卷
    可按。另於沙發下扣得之白色晶體1 包（毛重2.10公克，淨
    重1.69公克，驗餘淨重1.68公克），經送檢驗結果亦檢出第
    二級毒品甲基安非他命成分，有台北市政府警察局94年11月
    2 日北市鑑毒字第564 號鑑驗通知書附卷可稽。此外，並有
    被告所有預備供販賣安非他命之電子秤1 臺、分裝袋大袋95
    個、中袋89個、小袋150 個等物扣案可資佐證。本件事證明
    確，被告犯行堪以認定，應依法論科。
二、核被告販入安非他命之所為，係犯毒品危害防制條例第4 條
    第2 項之販賣第二級毒品罪。公訴意旨雖認被告向「豐哥」
    購入安非他命之行為，係犯毒品危害制條例第5 條第2 項之
    意圖販賣而持有第二級毒品罪等語，惟按毒品危害防制條例
    第4 條第2 項之販賣第二級毒品罪，不以販入之後復行賣出
    為要件；祇須以營利為目的，販入或賣出，有一於此，即已
    成立。而同條例第5 條第2 項之意圖販賣而持有第二級毒品
    罪，係指基於販賣以外之其他原因而持有，嗣始起意售賣者
    而言。因此行為人持有第二級毒品，有以主觀上營利售賣意
    圖而販入第二級毒品，其雖未及賣出，仍應論以販賣第二級
    毒品罪既遂罪責；或非以營利售賣意圖而販入，或因其他原
    因而持有第二級毒品罪，嗣起意圖利售賣，著手於販賣行為
    未及賣出，即應成立販賣第二級毒品未遂罪責；如非以營利
    售賣意圖而販入，或因其他原因而持有，嗣起意圖利售賣，
    尚未著手於賣出行為，始成立意圖販賣而持有第二級毒品罪
    責，業經最高法院90年度台上字第2046號判決揭示甚明。據
    被告自承：朋友跟我分析賣毒品之利潤很好，叫我分裝1 小
    包1 小包，說1 克可以賣1,500 至2,000 元，朋友給我「豐
    哥」電話，然後由我自己和豐哥聯絡。我是用24萬元買斷這
    些安非他命。我是為了想多賺一點錢才這樣做。扣案之磅秤
    、分裝袋是準備販賣時用來分裝出售使用的等語（本院94年
    12月15日準備程序筆錄第2 頁、95年3 月29日審判筆錄第3
    、11頁）。足認被告係基於營利之意圖，而販入安非他命，
    伺機出售圖利，依上開最高法判決意旨，其行為已該當販賣
    第二級毒品既遂罪，公訴意旨認其僅成立意圖販賣而持有第
    二級毒品罪，起訴法條尚有未洽，應予變更。另被告轉讓安
    非他命予葉維之行為，核犯毒品危害防制條例第8 條第2
    項之轉讓第二級毒品罪。被告先後多次轉讓第二級毒品犯行
    ，時間緊接，手法相同，且係犯構成要件相同之罪名，顯係
    基於概括犯意而為，應依連續犯之規定以一罪論，並依法加
    重其刑。其所犯販賣第二級毒品罪、連續轉讓第二級毒品2
    罪，犯意各別，所犯構成要件不同，應分論併罰。其持有第
    二級毒品之低度行為，應為販賣及轉讓之高度行為所吸收，
    不另論罪。又被告所犯販賣第二級毒品罪，法定本刑為7 年
    以上有期徒刑之罪，惟查被告係因年輕識淺，聽信友人慫恿
    始販入安非他命，販入後未及賣出即為警查獲，尚未釀成實
    害，遭查獲後於警訊、偵查及本院準備程序、審理時並始終
    坦承犯行，深知悔悟，核其犯罪情狀尚非不可憫恕，情輕法
    重，量處最輕之法定本刑猶嫌過重，爰依刑法第59 條 之規
    定，就其販賣第二級毒品部分酌量減輕其刑。爰審酌被告犯
    罪之動機、目的、手段，販入安非他命之數量、及其品性、
    生活狀況、智識程度、犯後坦承犯行態度尚稱良好等一切情
    狀，量處如主文所示之主刑，並依法定其應執行刑，以資懲
    儆。
三、扣案之安非他命3 包（毛重共43.74 公克，淨重共42.46 公
    克，驗餘淨重共42.45 公克）、10包（毛重共358.47公克，
    總淨重共344.57公克，驗餘淨重共344.52公克）、1 包（毛
    重2.10公克，淨重1.69公克，驗餘淨重1.68公克）均係查獲
    之毒品，應依毒品危害防制條第18條第1 項前段之規定沒收
    銷燬之。另電子秤1 臺、分裝袋大袋95個、中袋89個、小袋
    150 個等係被告預備供販賣安非他命所用之物，且係其所有
    ，業據被告供明在卷，並依刑法第38條第1 項第2 款之規定
    沒收之。
據上論斷，應依刑事訴訟法第300 條、第299 條第1 項前段、毒
品危害防制條例第4 條第2 項、第8 條第2 項、第18條第1 項前
段、刑法第11條、第56條、第59條、第51條第5 款、第38條第1
項第2 款，判決如主文。
本案經檢察官薛嘉珩到庭執行職務
中    華    民    國    95    年    4     月    21    日
                  刑事第五庭審判長法  官  朱光仁
                                  法  官  蘇嫊娟
                                  法  官  彭洪媛
以上正本證明與原本無異。
如不服本判決，應於判決送達後10日內，向本院提出上訴狀。
                                  書記官  周霙蘭
中    華    民    國    95    年    4     月    28    日
附錄本案論罪科刑法條全文：
毒品危害防制條例第4條第2項
製造、運輸、販賣第二級毒品者，處無期徒刑或 7 年以上有期徒
刑，得併科新臺幣 7 百萬元以下罰金。
毒品危害防制條例第8條第2項
轉讓第二級毒品者，處 6 月以上 5 年以下有期徒刑，得併科新
臺幣70萬元以下罰金。


司法院資訊處製作；財團法人民間司法改革基金會備份。
